# 请教陈版，关于减免税的问题

提问人：chenfeiae86 时间：2015-07-29 17:30:27
谢谢你的回答。我补充一下，企业在 2012 年作为管理费用已经计提入账， 2013 年税务局下发书面文件同意减免，企业在 2013 年通过“以前年度损益调整”科目调增年初未分配利润 70 万。照你的思路，这 70 万是需要在 2013 年调增企业所得税吗？

回答人：chenyiwei
按你说的情况， 2013 年不应作前期调整，因为不是前期差错，而应计入 2013 年度损益（冲减 2013 年度管理费用），相应地， 2013年度对该笔减免税款的会计处理和税务处理无差异，无需特别调整。